最高法院民事裁定　　　　　　　一○○年度台聲字第九○二號
聲　請　人　賴素嬌
訴訟代理人　林維信律師
上列聲請人因與台北市立聯合醫院等間請求損害賠償事件，對於
中華民國一○○年五月五日本院裁定（一○○年度台上字第六九
五號），聲請再審，本院裁定如下：
    主  文
聲請駁回。
聲請訴訟費用由聲請人負擔。
    理  由
本件聲請人對於本院一○○年度台上字第六九五號確定裁定，主
張有民事訴訟法第四九六條第一項第一款適用法規顯有錯誤情形
，對之聲請再審，係以：伊對於台灣高等法院九十七年度醫上更
(一)字第一號判決提起上訴，於上訴狀中已表明原第二審判決就醫
師告知義務內容之認定前後不一，顯屬判決理由矛盾；另就伊所
爭執之法醫解剖鑑定報告、腦炎與腦血管畸形、腦動脈瘤之病徵
、相對人安茂沅誤診死者楊登富罹患腦炎且用藥不當、復未將楊
登富轉至腦神經外科，於其病況危急時休假卻未安排職務代理人
及提供死者家屬正確即時之醫療資訊、相對人楊彰志於死者病況
急遽惡化時未及時通知家屬、慰撫金數額未經調查即予認定，有
判決不備理由之違法；且符民事訴訟法第四百六十九條之一規定
應予許可。原確定裁定竟謂伊之上訴不合程序，適用法規顯有錯
誤云云，為其論據。
按認定事實、取捨證據屬於第二審法院之職權，若其認定不違背
法令，即不許任意指摘其認定不當，以為上訴理由。查原第二審
判決已認定死者楊登富有接受插管治療使呼吸順暢，卷附之行政
院衛生署醫事審議委員會鑑定書亦記載「在專業醫師評估，不會
因兩種藥物引起呼吸道抑制情形下（有氣管插管或呼吸道暢通，
呼吸力量無虞），昏迷之病人使用ativan，安全無虞。」，原確
定裁定因而維持第二審就相對人安茂沅部分所為聲請人敗訴判決
，於法並無違背。至聲請人於第三審上訴時所表明之其餘上訴理
由，均係就事實審法院認定事實、取捨證據之職權行使指摘其為
不當，本院上開確定裁定因認聲請人對前訴訟程序第二審判決提
起上訴，未對該判決之如何違背法令有具體之指摘，且未具體敘
述為從事法之續造、確保裁判之一致性或其他所涉及之法律見解
具有原則上重要性之理由，其上訴為不合法，而裁定駁回其上訴
，核無適用法律顯有錯誤之情形。聲請人指摘原確定裁定有適用
法規顯有錯誤之情形，聲明廢棄，非有理由。
據上論結，本件聲請為無理由。依民事訴訟法第九十五條、第七
十八條，裁定如主文。
中    華    民    國  一○○  年    九    月  二十二  日
                      最高法院民事第四庭
                          審判長法官  劉  福  來  
                                法官  陳  重  瑜  
                                法官  盧  彥  如  
                                法官  黃  義  豐  
                                法官  劉  靜  嫻  
本件正本證明與原本無異
                                      書  記  官  
中    華    民    國  一○○  年    十    月    七    日
                                                      V